臺灣臺南地方法院刑事判決　　　　　100年度交簡上字第122號
上　訴　人　臺灣臺南地方法院檢察署檢察官
被　　　告　石光明
上列上訴人因被告業務過失傷害案件，不服本院中華民國100年9
月2日100年度交簡字第2150號第一審簡易判決（聲請簡易判決處
刑案號：100年度偵字第4640號），提起上訴，本院管轄之第二
審合議庭判決如下：
    主  文
上訴駁回。
石光明緩刑貳年。
    事實及理由
一、本院以下所引用之具傳聞性質之證據，檢察官、被告石光明
    於本案言詞辯論時，均同意有證據能力，本院審酌各該證據
    均非違法蒐證取得之證據，且依各該證據作成時之情況作為
    證據應為適當，依刑事訴訟法第159 條之5 第1 項規定，應
    有證據能力。
二、本案經本院審理結果，認第一審判決以被告係犯刑法第284
    條第2 項前段之業務過失傷害罪，量處被告拘役55日，並諭
    知易科罰金折算標準，其認事用法及量刑均無不當，應予維
    持，除證據部分應補充「財團法人台灣基督長老教會新樓醫
    院診斷證明書、臺南市○○○○○道路交通事故肇事人自首
    情形紀錄表各1 件（見臺灣臺南地方法院檢察署100 年度核
    交字第1856號偵查卷宗第12、13頁）」外，餘均引用第一審
    簡易判決書記載之事實、證據及理由（如附件）。
三、檢察官循告訴人請求上訴意旨提起上訴略以：被告就本件車
    禍應負全責，告訴人受傷非輕，然迄未獲得賠償，原判決僅
    量處拘役55日，尚屬過輕等語。然而，關於刑之量定，係實
    體法上賦予法院得為自由裁量之事項，倘其未有逾越法律所
    規定之範圍，除顯有失出失入等科罰與罪責不相當之情形外
    ，應予尊重，不得任意加以指摘；且原審量刑之酌科，係綜
    據被告之過失情節、告訴人受傷程度、未與告訴人達成和解
    ，及其犯後態度等與犯行不法內涵相關之一切情狀為謹慎之
    裁量，並無違法或顯然失出失入，亦無何科罰與罪責不相當
    之瑕疵可指，檢察官上訴並未具體指出原審量刑有何違法或
    顯不相當之處，即任意指摘原審法院量刑過輕，為無理由，
    應予駁回。再查，本件被告前未曾因故意犯罪受有期徒刑以
    上刑之宣告，此有臺灣高等法院被告前案紀錄表1 份在卷可
    參，爰審酌被告因一時疏忽肇事，到庭後業已坦承犯行，態
    度良好，且確於本院第二審審理期間，與告訴人成立和解並
    賠償完畢，此有和解書及匯款單各1 份在卷可稽（見本院卷
    第29、33頁），本院因認被告經此偵、審程序及刑之宣告，
    應已知所警惕，信無再犯之虞，故認原審所宣告之刑，以暫
    不執行為適當，爰併予宣告緩刑2 年，以啟自新。
據上論斷，應依刑事訴訟法第455 之1 第1 項、第3 項、第364
條、第368 條、第373 條，刑法第74條第1 項第1 款，判決如主
文。
本案經檢察官薛雯文到庭執行職務。
中    華    民    國   100    年    12    月    14    日
                  刑事第六庭 審判長法  官  卓穎毓
                                   法  官  曾子珍
                                   法  官  施介元
以上正本證明與原本無異。
本件不得上訴。
                                   書記官  周怡青
中    華    民    國   100    年    12    月    14    日
附錄本案論罪科刑法條全文：
刑法第284條第2項：
從事業務之人，因業務上之過失傷害人者，處 1 年以下有期徒
刑、拘役或 1 千元以下罰金，致重傷者，處 3 年以下有期徒刑
、拘役或 2 千元以下罰金。